臺灣花蓮地方法院民事裁定　　　　　　　99年度家聲字第92號
聲　請　人　　鄭緯成
受監護宣告人　鄭茂盛
上列聲請人聲請處分受監護宣告人鄭茂盛之不動產事件，本院裁
定如下：
    主  文
聲請駁回。
聲請程序費用新臺幣壹仟元由聲請人負擔。
    理  由
一、按監護人對於受監護人之財產，非為受監護人之利益，不得
    使用、代為或同意處分。監護人為下列行為，非經法院許可
    ，不生效力：一、代理受監護人購置或處分不動產。二、代
    理受監護人，就供其居住之建築物或其基地出租、供他人使
    用或終止租賃。監護人不得以受監護人之財產為投資。但購
    買公債、國庫券、中央銀行儲蓄券、金融債券、可轉讓定期
    存單、金融機構承兌匯票或保證商業本票，不在此限。民法
    第1101條定有明文。
二、本件聲請意旨略以：聲請人係相對人即受監護宣告人鄭茂盛
    （男、民國○○年○月○○日生、身分證統一編號：Ｚ000000000
    號）之監護人。茲因受監護人鄭茂盛之父鄭仁賢於99年2月2
    5日死亡，受監護人鄭茂盛繼承被繼承人鄭仁賢之遺產，今
    全體繼承人同意分割遺產，爰聲請准許聲請人代為處分相對
    人所繼承之不動產等語。
三、經查：聲請人主張之上揭事實，業據聲請人提出戶籍謄本、
    繼承系統表、遺產分割協議契約書、印鑑證明與土地登記謄
    本、土地登記簿、財政部臺灣省北區國稅局遺產稅免稅證明
    書影本等件為證，經本院核閱上揭書證內容，被繼承人遺產
    總額經核定為新臺幣（下同）4,111,896元，繼承人為鄭清
    和、鄭茂盛、鄭勝雄、鄭勝榮、宮鄭梨花、王鄭麗玉、鄭麗
    香、鄭志揚、鄭心怡等9人，其中繼承人鄭志揚、鄭麗香係
    被繼承人鄭仁賢伍子鄭勝富（93年3月27日歿）之子女，屬
    代位繼承，合先敘明。
四、按第1138條所定第一順序之繼承人，有於繼承開始前死亡或
    喪失繼承權者，由其直系血親卑親屬代為繼承其應繼分；又
    同一順序之繼承人有數人時，按人數平均繼承，民法第1140
    、1141條分別訂有明文。本件繼承人雖有9人，惟繼承人鄭
    志揚、鄭心怡為代位繼承，依前開規定，其所繼承者為被代
    位人鄭勝富之應繼分，是以，本件應以繼承系統表上第一順
    序繼承人之人數為平均計算。經查，被繼承人鄭仁賢第一順
    位之繼承人數為8人，每人可繼承之財產為513,987元（計算
    方式：4,111,896÷8＝513,987），大於遺產分割協議書所
    載繼承人即受監護人鄭茂盛可受分配之512,517元，且被繼
    承人鄭勝榮（1,158,324元）、鄭清和（650,214元）、鄭志
    揚（1,158,324元）分割遺產後所得金額均高於受監護宣告
    人鄭茂盛，雖聲請人主張受監護宣告人鄭茂盛前於72年1月
    31日另受被繼承人鄭仁賢贈現公告現值3,715,452元，然此
    部分聲請人未能釋明符合民法第1173條贈與財產之歸扣屬於
    被繼承遺產之證據資料，本件聲請人鄭緯成聲請代為處分受
    監護宣告人鄭茂盛繼承之不動產，與受監護宣告人鄭茂盛之
    利益不符，於法不合，應予駁回。
五、依非訟事件法第21條第1項前段，裁定如主文。
中    華    民    國   100    年    3     月    11    日
                  家事法庭      法  官  陳淑媛
上列正本證明與原本無異。
如對本裁定不服，應於送達後10日內，向本院提出抗告狀（應抄
附繕本）。
中    華    民    國   100    年    3     月    14    日
                                書記官  邱鴻志